臺灣臺中地方法院刑事判決　　　　　　　96年度易字第1776號
公　訴　人　臺灣臺中地方法院檢察署檢察官
被　　　告　甲○○
上列被告詐欺案件，經檢察官提起公訴（九十六年度偵緝字第八
四七號、九十五年度偵字二五六九五號），本院判決如下：
    主    文
本件公訴不受理。
    理    由
一、公訴意旨略以：被告甲○○明知一般人收集金融帳戶使用常
    與財產犯罪密切相關，且取得他人存摺之目的在於收取贓物
    及掩飾犯行，逃避檢警查緝，竟不顧他人所可能遭害之危險
    ，仍以縱若有人持以犯罪亦無違反其本意之意思，並基於幫
    助詐欺不確定故意，為下列行為：(一)於民國九十五年七月間
    某日，在臺中縣市某處，將其所有新竹商業銀行（下稱新竹
    商銀）西屯分行、帳號：000000000000000
    號之帳戶存摺、印章及提款卡（含密碼資料），提供予姓名
    年籍不詳自稱「徐小姐」成年女子使用，而該人所組成之詐
    騙集團則於同年八月二十四日九時三十分許，撥打電話予證
    人乙○○，佯裝是證人乙○○之友人，對其佯稱：因趕銀行
    三點半，亟需借錢等語，致證人乙○○陷於錯誤，信以為真
    ，而依照對方指示，於同日十時五十三分許，在臺北市○○
　　區○○路四段二五二號臺北國際商業銀行，匯款新臺幣（下
  　同）四萬五千元至甲○○上開新竹銀行帳戶內，該等款項旋
    即遭詐騙集團成員提領一空。(二)於九十五年八月二十二日或
    之後某日，在不詳處所，將其所有華泰銀行臺中分行（下稱
    華泰銀行）、帳號：一二八八二號之帳戶存摺、印章及提款
　　卡（含密碼資料），提供予不詳之詐騙集團使用，該詐騙集
  　團則自同年八月十九日起，陸續撥打電話予證人丙○○，佯
    裝是證人丙○○之友人，對其佯稱：因故亟需借錢等語，致
    證人丙○○陷於錯誤，信以為真，而依照對方指示，於同年
    月二十九日，在第一商業銀行灣內分行，匯款三萬元至甲○○上開華泰銀行帳戶內，該等款項亦旋即遭詐騙集團成員提
    領一空。嗣因乙○○、丙○○驚覺有異，報警處理，為警循
    線查獲因認被告涉犯幫助詐欺罪嫌。
二、按已經提起公訴或自訴之案件，在同一法院重行起訴者，應
    諭知不受理之判決，並得不經言詞辯論為之，刑事訴訟法第
    三百零三條第二款、第三百零七條分別定有明文。
三、查被告基於幫助詐欺取財之犯意，於九十五年八月二十二日
    ，將其臺灣新光商業銀行西屯分行帳號000000000
    00000號帳戶之存摺、印章、提款卡連同密碼，交付予
    自稱「吳先生」、「徐小姐」之姓名年籍不詳之成年男女使
    用，該人所組成之詐欺集團成員遂於九十五年八月三十一日
    九時三十一日九時三十分許，向證人羅宇廷以電話佯稱臺北
    地檢署語音系統告知證人羅宇廷開庭未到，再由詐欺集團成
    員佯為服務人員，要求證人羅宇廷配合將金融帳戶交付管制
    ，致使其因而陷於錯誤，信以為真，而先行前往新店十四份
    郵局開設網路郵局帳號0000000000000000
    0號帳戶，再將帳號及密碼告知該詐欺集團成員，該詐欺集
    團成員旋即盜轉羅宇廷上開帳戶存款六萬七千元至被告上開
    帳戶內，被告音涉幫助詐欺取財之犯行，前經臺灣臺中地方
    法院檢察署檢察官於以九十五年度易字第一五九四號案件提
    起公訴，並經本院於九十六年三月二十三日受理在案，此有
    前開起訴書、臺灣高等法院被告前案紀錄表、臺灣臺中地方
    法院檢察署九十六年月二十三日中檢惠偵九十五偵二五六九
    七號函等，在卷可憑。本件公訴人以被告於九十五年七月間
    ，將新竹商銀西屯分行帳號00000000000000
    0號帳戶、郵局帳戶之存摺、印章、提款卡連同密碼，交付
    詐欺集團成員使用，復於九十五年八月二十二日或之後某日
    ，交予其萬泰銀行臺中分行帳號000000000000
    0號帳戶之存摺、印章、提款卡連同密碼，交付予姓名年籍
    不詳之自稱「徐小姐」之成年女子使用，而該成員所屬之詐
    欺集團成員分別持前開被告新竹商銀、萬泰銀行帳戶，詐騙
    證人乙○○、丙○○等事實，提起公訴。而被告供述：前開
    新光銀行、萬泰銀行帳戶之存摺、印章，係於九十五年八月
    二十二日交付予自稱「吳先生」、「徐小姐」之姓名年籍不
    詳之成年男女使用，復於翌日交付前開帳戶之提款卡連同密
    碼，同年八月二十四日則再交付前開新竹商銀帳戶之存摺、
    印章、提款卡連同密碼予前開「吳先生」、「徐小姐」等語
    ，查前開證人乙○○、丙○○、羅宇廷遭詐騙匯入款項之時
    間，均於九十五年八月下旬間，業據證人乙○○、丙○○、
    羅宇廷證述明確，且被告所有之新竹商銀帳戶，尚曾於九十
    五年八月十七日辦理補發存摺、更換印鑑，此有新竹商銀九
    十五年十月二日竹商銀西屯字第○九五○○二六二號函檢附
    之新竹商銀更換印鑑、單據遺失申請書一份在卷可參，足認
    被告所述交付前開新光銀行、萬泰銀行、新竹商銀帳戶之存
    摺、印章、提款卡連同密碼之時間，應可採信。是被告交付
    前開帳戶雖有數次，惟係基於同一原因，且時間緊密，侵害
    同一法益，依一般社會觀念，在刑法評價上，應視為數次之
    接續實施，為包括一罪之接續犯。準此，本案起訴之事實，
    與前案犯罪出於同一犯罪行為，兩案顯有實質上一罪關係，
    為同一案件。是以，公訴人於前開九十六年三月二十三日繫
    屬於本院後，復於九十六年四月三日就同一案件，向本院重
    行起訴，揆諸前開說明，爰不經言詞辯論，諭知不受理之判
    決。
據上論斷，應依刑事訴訟法第三百零三條第二款、第三百零七條
，判決如主文。
中　　華　　民　　國　　96　　年　　5 　　月　　10　　日
                  刑事第十四庭  審判長法  官  陳  葳
                                      法  官  洪堯讚
                                      法  官  劉逸成
上正本證明與原本無異。
如不服本判決，應於收受送達之日起十日內向本院提出上訴狀（
須附繕本），上訴於臺灣高等法院臺中分院。
                                      書記官  高勳楠
中　　華　　民　　國　　96　　年　　5 　　月　　10　　日
